臺灣臺北地方法院刑事判決            100年度簡上字第133號
上  訴  人  臺灣臺北地方法院檢察署檢察官
被      告  甯寶潔
上列上訴人因被告詐欺案件，不服本院於民國一○○年三月二十
一日所為一○○年度簡字第九六七號第一審簡易判決（起訴案號
：臺灣臺北地方法院檢察署九十九年度偵字第二七九二九號、一
百年度偵字第一六六一號、第二三五三號），提起上訴，本院管
轄之第二審合議庭判決如下：
    主  文
原判決撤銷。
甯寶潔幫助意圖為自己不法之所有，以詐術使人將本人之物交付
，處拘役伍拾日，如易科罰金，以新臺幣壹仟元折算壹日；緩刑
貳年。
    事  實
一、甯寶潔明知金融機構存摺帳戶為個人信用之表徵，且任何人
    只要有少許之金錢，均可自行至金融機構申請開立存款帳戶
    ，而無特別之窒礙，並可預見將自己或親友所有之存摺、金
    融卡及密碼等金融帳戶資料提供他人時，有供不法詐騙份子
    利用，而幫助他人為財產犯罪之虞，竟不違背其本意，基於
    幫助他人詐欺取財之不確定故意，於民國九十九年十一月十
    日，將其所申請開立之兆豐國際商業銀行股份有限公司新店
    分行（下稱兆豐銀行新店分行）帳號0000000000
    0號帳戶之金融卡及密碼、中國信託商業銀行股份有限公司
    木柵分行（下稱中國信託木柵分行）帳號00000000
    0000號帳戶之存摺、金融卡、密款，暨其不知情之胞弟
    甯權偉所申請開立之中華郵政股份有限公司木柵郵局局號：
    0000000、帳號0000000號帳戶（下稱木柵郵
    局帳戶）之存摺、金融卡及密碼，交付予真實姓名、年籍不
    詳、自稱「李朝陽」之成年男子，「李朝陽」取得甯寶潔所
    交付之上開帳戶資料後，即基於意圖為自己不法所有之犯意
    ，與其所屬之詐欺集團成年成員，分別向黃歆粢等人佯稱：
    彼等於網路購物時因作業有誤，導致設定成分期付款或將連
    續自彼等帳戶扣款云云，使得黃歆粢等人陷於錯誤，依詐欺
    集團成員指示操作自動櫃員機，於如附表編號一至十一所示
    之時間分別匯款如附表編號一至十一所示之金額至甯寶潔所
    申辦之上開兆豐銀行新店分行帳戶、中國信託木柵分行帳戶
    或甯權偉所申辦之上開木柵郵局帳戶內，嗣因黃歆粢等人察
    覺受騙，報警處理而循線查知上情（被害人、詐騙經過、匯
    款時間、匯款金額、匯入帳戶均詳如附表所示）。
二、案經臺北市政府警察局文山第一分局報請臺灣臺北地方法院
    檢察署檢察官偵查聲請以簡易判決處刑。
    理  由
一、按被告以外之人於審判外之言詞或書面陳述，除法律有規定
    者外，不得作為證據，刑事訴訟法第一百五十九條第一項定
    有明文；復按被告以外之人於審判外之陳述，雖不符前四條
    之規定，而經當事人於審判程序同意作為證據，法院審酌該
    言詞陳述或書面陳述作成時之情況，認為適當者，亦得為證
    據；當事人、代理人或辯護人於法院調查證據時，知有第一
    百五十九條第一項不得為證據之情形，而未於言詞辯論終結
    前聲明異議者，視為有前項之同意；同法第一百五十九條之
    五規定甚明。本案據以認定被告甯寶潔犯罪事實之證據，部
    分屬於傳聞證據，惟因被告及公訴人於本院言詞辯論終結前
    ，均未對於證據能力聲明異議，依刑事訴訟法第一百五十九
    條之五第一項、第二項規定，視為同意上開證據具備證據能
    力；本院審酌該等傳聞證據作成之情況，亦無違法或不當情
    事，因而認為適當，故該等傳聞證據均具備證據能力而得作
    為證據，合先敘明。
二、前揭事實一之犯罪事實，業據被告甯寶潔於警詢、檢察官訊
    問、本院行準備程序及審理時均坦承不諱，並有被告所開立
    之上開兆豐銀行新店分行帳戶、中國信託木柵分行帳戶、甯
    權偉所申辦之木柵郵局帳戶之開戶資料與交易明細等件在卷
    可參，且有如附表「證據索引」欄所示之證據可資佐證，是
    上情均足堪認定為真。邇來詐欺集團利用人頭帳戶進行詐騙
    致民眾多人受害，為公眾週知之事實，而政府各主管機關亦
    多有政令宣導，呼籲持有帳戶存摺者切須對自己之身分證、
    帳戶存摺、印章、金融卡、密碼等均應妥善保管，尤不得任
    意轉賣、出借或交付不法之徒使用，被告對此顯難諉為不知
    。尤以金融帳戶事關個人財產權益保障，其專有性甚高，故
    一般人均有妥為保管及防止他人任意使用之認識，縱在特殊
    情況偶需交付他人使用，亦必深入瞭解用途及合理性，始予
    提供，且該等專有物品如落入不明人士手中，極易被利用作
    為與財產有關之犯罪工具，此為吾人依一般生活認知所易於
    體察之常識。從而，被告明知金融卡、存摺、密碼等有關個
    人財產之物品，倘淪落於不明人士手中，極易被利用為與財
    產有關之犯罪工具，竟仍將上開帳戶之金融卡、存摺及密碼
    等物交付予與其身分上不具密切關係之人，顯然對於該帳戶
    將可能被作為不法使用，有所認知，雖卷內事證並無積極證
    據證明被告知悉收取其帳戶資料之人將如何犯罪，而無法認
    定被告有與該詐欺集團成員實施詐欺取財犯行之共同犯意聯
    絡，惟被告既將其本人所申辦或其胞弟甯權偉所申辦上開帳
    戶之存摺、金融卡、密碼，交付予與其無任何親誼之真實姓
    名、年籍不詳之人，足見其對於可能遭不法利用之結果並不
    違背其本意，被告有幫助他人犯詐欺取財罪之不確定故意，
    灼然甚明。此外，收受被告所交付前開帳戶金融卡、存摺、
    密碼進而從事詐欺取財行為之人，雖無證據顯示為成年人，
    惟亦無證據顯示其為兒童或少年，爰依有利於被告之認定，
    認為均係成年人。綜上所述，本件事證明確，被告犯行堪以
    認定，應依法論科。
三、論罪科刑之法律適用：
  (一)按刑法上之幫助犯，係對於犯罪與正犯有共同之認識，而以
    幫助之意思，對於正犯資以助力，而未參與實施犯罪之行為
    者而言（最高法院八十八年度臺上字第一二七０號判決要旨
    參照）。被告係基於幫助之犯意，提供前揭帳戶之存摺、金
    融卡、密碼等金融帳戶資料與自稱「李朝陽」之成年男子，
    「李朝陽」再與所屬之詐欺集團成員共同實施詐術，使被害
    人陷於錯誤，而匯款至被告所提供之上開三個帳戶內，核其
    所為，係犯刑法第三十條第一項前段、第三百三十九條第一
    項幫助詐欺取財罪。
  (二)被告以一個提供金融帳戶之幫助行為，幫助他人向被害人數
    人詐騙，係以一行為觸犯數罪名，為想像競合犯，應依刑法
    第五十五條規定從一重處斷。又按幫助犯係從犯，係從屬於
    正犯而成立，刑法上既無「共同幫助」之情，當亦無「幫助
    共同」可言，是被告所幫助之詐欺集團成員相互間，就上開
    詐欺取財犯行，縱有犯意聯絡及行為分擔，均為共同正犯，
    亦無須論以被告有幫助共同詐欺取財之必要（最高法院九十
    五年度臺上字第六七六七號判決意旨參照），附此敘明。
  (三)被告幫助「李朝陽」及所屬之詐欺集團成員，向被害人王茵
    茵為詐欺取財之犯行，雖未據起訴，然前開犯行與本案業經
    提起公訴之幫助詐欺如附表編號一至十所示之被害人部分，
    係屬想像競合犯之裁判上一罪關係，本院自得一併審理裁判
    ，併此敘明。
  (四)被告係幫助他人犯罪，爰依刑法第三十條第二項之規定，按
    正犯之刑減輕之。
  (五)原審以被告罪證明確，予以論罪科刑，判處被告拘役五十日
    ，如易科罰金，以新臺幣（下同）一千元折算一日，雖非無
    見，惟查：被告除幫助詐騙如附表編號一至十所示之被害人
    外，尚幫助「李朝陽」及所屬詐欺集團向被害人王茵茵為詐
    欺取財犯行，如同前述，原審漏未審酌，自屬違誤。檢察官
    上訴意旨略以：因被告本案犯行受害之被害人逾十位，受騙
    金額達十三萬餘元，被告之犯罪情節非屬輕微，原審量處拘
    役五十日實有未洽等語。惟按量刑之輕重，係事實審法院得
    依職權自由裁量之事項，茍已斟酌刑法第五十七條各款所列
    情狀而未逾越法定刑度，則不得遽指為違法；又刑罰之量定
    屬法院自由裁量之職權行使，但仍應審酌刑法第五十七條所
    列各款事由及一切情狀，為酌量輕重之標準，並非漫無限制
    ，在同一犯罪事實與情節，如別無其他加重或減輕之原因，
    下級法院量定之刑，亦無過重或失輕之不當情形，則上級法
    院對於下級法院之職權行使，原則上應予尊重（最高法院七
    十二年臺上字第六六九六號判例意旨參照）。由上可知，法
    律固賦予法官自由裁量權，但此項裁量權之行使，並非得以
    任意或自由為之，仍應受一般法律原則之拘束，必須符合法
    律授權之目的，並受法律秩序之理念、法律感情及慣例所規
    範，法官量刑權雖係受法律拘束之裁量原則，但其內涵仍將
    因各法官之理念、價值觀、法學教育背景之不同而異，是以
    自由裁量之界限仍難有客觀之解答，端賴法官於個案審判時
    ，依個案事由加以審酌，若無裁量濫用情事，難謂有不當之
    處。依本件犯罪情節觀之，原審在法定刑內量處拘役五十日
    於法並無不合，亦尚稱妥適，檢察官僅以原審量刑過輕為由
    提起上訴，自無理由。惟原判決既有上開可議之處，自仍應
    由本院將原判決予以撤銷改判。
  (六)爰審酌被告在此不法份子犯案猖獗，利用帳戶掩飾、隱匿詐
    財贓款之事迭有所聞之際，竟仍提供銀行帳戶之金融卡及密
    碼供他人從事財產犯罪，增加被害人事後追索、尋求救濟之
    困難，並使犯罪之追查趨於複雜，所為危害社會正常交易安
    全，應予非難，惟其犯後坦承犯行，且已賠償如附表所示之
    被害人損害，與被害人等達成和解，此參本院一○○年六月
    二十日、一○○年七月四日準備程序筆錄即明，並有本院公
    務電話紀錄（見本院卷第七十五頁）、存款憑條、郵政國內
    匯款執據（見本院卷第七十九頁正反面、第九十八頁）等件
    附卷可證，足見其犯後態度良好、深感悔悟，兼衡被告之品
    行、智識程度、犯罪手段、所生損害等一切情狀，量處如主
    文所示之刑，並諭知易科罰金之折算標準。另被告前未曾因
    故意犯罪而受有期徒刑以上刑之宣告，此有臺灣高等法院被
    告前案紀錄表一份在卷可稽，經此偵審程序，當知所警惕，
    信無再犯之虞，本院因認對其所宣告之刑，以暫不執行為適
    當，爰併予宣告緩刑二年，以啟自新。
據上論斷，應依刑事訴訟法第四百五十五條之一第一項、第三項
、第三百六十九條第一項前段、第三百六十四條、第二百九十九
條第一項前段，刑法第三十條第一項前段、第二項、第三百三十
九條第一項、第五十五條、第四十一條第一項前段、第七十四條
第一項第一款，刑法施行法第一條之一，判決如主文。
本案經檢察官王巧玲到庭執行職務。
中    華    民    國   100    年    7     月    29    日
                  刑事第九庭審判長法  官  林怡秀
                                  法  官  徐淑芬
                                  法  官  劉素如
上正本證明與原本無異。
不得上訴。
                                  書記官  陳育君
中    華    民    國   100    年    7     月    29    日
附錄本案論罪法條：
中華民國刑法第339 條
意圖為自己或第三人不法之所有，以詐術使人將本人或第三人之
物交付者，處5 年以下有期徒刑、拘役或科或併科1 千元以下罰
金。
以前項方法得財產上不法之利益或使第三人得之者，亦同。
前二項之未遂犯罰之。
 附表：
┌──┬───┬────────┬─────┬─────┬─────┬─────────┐
│編號│被害人│   詐騙經過     │ 匯款時間 │匯款金額（│ 匯入帳戶 │     證據索引     │
│    │      │                │          │新臺幣）  │          │                  │
├──┼───┼────────┼─────┼─────┼─────┼─────────┤
│ 一 │黃歆粢│某真實、姓名年籍│九十九年十│四千一百元│甯寶潔所申│一.證人黃歆粢於九 │
│    │      │不詳之詐欺集團成│一月十二日│          │辦之上揭兆│   十九年十一月十 │
│    │      │員，於九十九年十│十九時二十│          │豐銀行新店│   二日警詢時所為 │
│    │      │一月十二日十八時│四分許    │          │分行帳戶  │   證述（見一○○ │
│    │      │二十分許，撥打電│          │          │          │   年度偵字第二三 │
│    │      │話至臺北市中山區│          │          │          │   五三號卷《下稱 │
│    │      │雙城街十七巷七號│          │          │          │   偵二三五三號卷 │
│    │      │與黃歆粢聯繫，自│          │          │          │   》第三頁至第四 │
│    │      │稱係U-life森森購│          │          │          │   頁）           │
│    │      │物人員，向黃歆粢│          │          │          │二.證人黃歆粢九十 │
│    │      │佯稱：因U-life森│          │          │          │   九年十一月十二 │
│    │      │森購物業務疏失，│          │          │          │   日臺北市政府警 │
│    │      │取貨單之扣款方式│          │          │          │   察局內湖分局文 │
│    │      │發生錯誤，致黃歆│          │          │          │   德派出所受理詐 │
│    │      │粢所為電視購物將│          │          │          │   騙帳戶通警示簡 │
│    │      │連續扣款十二次，│          │          │          │   便格式表（見偵 │
│    │      │花旗銀行人員將會│          │          │          │   二三五三號卷第 │
│    │      │與黃歆粢聯繫云云│          │          │          │   二十二頁）     │
│    │      │。嗣真實、姓名年│          │          │          │三.證人黃歆粢九十 │
│    │      │籍不詳之詐欺集團│          │          │          │   九年十一月十二 │
│    │      │成員，再於九十九│          │          │          │   日內政部警政署 │
│    │      │年十一月十二日十│          │          │          │   反詐騙諮詢專線 │
│    │      │八時二十五分許，│          │          │          │   紀錄表（見偵二 │
│    │      │撥打電話予黃歆粢│          │          │          │   三五三號卷第二 │
│    │      │，假冒係花旗銀行│          │          │          │   十三頁至第二十 │
│    │      │行員，指示黃歆粢│          │          │          │   四頁）         │
│    │      │至自動櫃員機確認│          │          │          │                  │
│    │      │帳戶是否扣款；再│          │          │          │                  │
│    │      │以電話指示黃歆粢│          │          │          │                  │
│    │      │操作自動櫃員機，│          │          │          │                  │
│    │      │並告知黃歆粢已終│          │          │          │                  │
│    │      │止轉帳服務云云。│          │          │          │                  │
│    │      │致黃歆粢陷於錯誤│          │          │          │                  │
│    │      │，依上開詐欺集團│          │          │          │                  │
│    │      │成員指示操作自動│          │          │          │                  │
│    │      │櫃員機後，於九十│          │          │          │                  │
│    │      │九年十一月十二日│          │          │          │                  │
│    │      │十九時二十四分許│          │          │          │                  │
│    │      │，在設於臺北市中│          │          │          │                  │
│    │      │山區○○街十七巷│          │          │          │                  │
│    │      │全家便利商店之台│          │          │          │                  │
│    │      │新國際商業銀行自│          │          │          │                  │
│    │      │動櫃員機匯款四千│          │          │          │                  │
│    │      │一百元至被告上揭│          │          │          │                  │
│    │      │兆豐銀行新店分行│          │          │          │                  │
│    │      │帳內。          │          │          │          │                  │
├──┼───┼────────┼─────┼─────┼─────┼─────────┤
│ 二 │李昱慧│某真實、姓名年籍│九十九年十│一萬三千九│同上      │一.證人李昱慧於九 │
│    │      │不詳之詐欺集團成│一月十二日│百九十九元│          │   十九年十一月十 │
│    │      │員，於九十九年十│二十二時三│          │          │   五日警詢時所為 │
│    │      │一月十二日二十一│十四分許  │          │          │   證述（見九十九 │
│    │      │時五十一分許，以│          │          │          │   年度偵字第二七 │
│    │      │電話號碼○四─二│          │          │          │   九二九號卷《下 │
│    │      │0000000致│          │          │          │   稱偵二七九二九 │
│    │      │電至臺中市北區五│          │          │          │   號卷》第十二頁 │
│    │      │常街六二號三樓之│          │          │          │   至第十三頁）   │
│    │      │一李昱慧租屋處，│          │          │          │二.證人李昱慧九十 │
│    │      │自稱係拍賣網站之│          │          │          │   九年十一月十二 │
│    │      │賣家，向李昱慧佯│          │          │          │   日華南銀行自動 │
│    │      │稱：李昱慧網路購│          │          │          │   櫃員機交易明細 │
│    │      │物匯款時操作錯誤│          │          │          │   表影本一紙及華 │
│    │      │，導致每月固定扣│          │          │          │   南銀行提款卡影 │
│    │      │款，表示郵局客服│          │          │          │   本一紙（見偵二 │
│    │      │人員會與李昱慧聯│          │          │          │   七九二九號卷第 │
│    │      │繫云云；嗣某真實│          │          │          │   十六頁）       │
│    │      │、姓名年籍不詳之│          │          │          │三.證人李昱慧九十 │
│    │      │詐欺集團成員，以│          │          │          │   九年十一月十五 │
│    │      │電話號碼二一八一│          │          │          │   日內政部警政署 │
│    │      │○一○一再撥打電│          │          │          │   反詐騙案件紀錄 │
│    │      │話予李昱慧，假冒│          │          │          │   表（見偵二七九 │
│    │      │係華南銀行客服人│          │          │          │   二九號卷第十七 │
│    │      │員，為查證身份指│          │          │          │   頁）           │
│    │      │示李昱慧操作自動│          │          │          │四.證人李昱慧九十 │
│    │      │櫃員機，致李昱慧│          │          │          │   九年十一月十二 │
│    │      │陷於錯誤，於九十│          │          │          │   日臺中市第二分 │
│    │      │九年十一月十二日│          │          │          │   局育才派出所受 │
│    │      │二十二時三十四分│          │          │          │   理詐騙帳戶通報 │
│    │      │許，在設於臺中市│          │          │          │   警示簡便格式表 │
│    │      │北區○○路九十一│          │          │          │   （見偵二七九二 │
│    │      │號中國醫藥大學之│          │          │          │   九號卷第十八頁 │
│    │      │華南銀行自動櫃員│          │          │          │   ）             │
│    │      │機，匯款一萬三千│          │          │          │                  │
│    │      │九百九十九元至被│          │          │          │                  │
│    │      │告上揭兆豐銀行新│          │          │          │                  │
│    │      │店分行帳內。    │          │          │          │                  │
├──┼───┼────────┼─────┼─────┼─────┼─────────┤
│ 三 │吳東霖│某真實、姓名年籍│九十九年十│一萬八千九│同上      │一.證人吳東霖於九 │
│    │      │不詳之詐欺集團成│一月十二日│百九十六元│          │   十九年十一月十 │
│    │      │員，於九十九年十│二十二時三│          │          │   三日警詢時所為 │
│    │      │一月十二日十九時│十六分許  │          │          │   證述（見偵二七 │
│    │      │至二十時間某時許│          │          │          │   九二九號卷第十 │
│    │      │，撥打電話予吳東│          │          │          │   九頁至第二十一 │
│    │      │霖，自稱係奇摩拍│          │          │          │   頁）           │
│    │      │賣網站之賣家，向│          │          │          │二.證人吳東霖九十 │
│    │      │吳東霖佯稱：吳東│          │          │          │   九年十一月十三 │
│    │      │霖網路購物匯款操│          │          │          │   日內政部警政署 │
│    │      │作錯誤，導致會連│          │          │          │   反詐騙諮詢專線 │
│    │      │續扣款十二期，需│          │          │          │   紀錄表（見偵二 │
│    │      │取消之前匯款交易│          │          │          │   七九二九號卷第 │
│    │      │云云；致吳東霖陷│          │          │          │   二十二頁）     │
│    │      │於錯誤，於九十九│          │          │          │三.證人吳東霖九十 │
│    │      │年十一月十二日二│          │          │          │   九年十一月十二 │
│    │      │十二時三十六分許│          │          │          │   日臺北市政府警 │
│    │      │，依詐欺集團成員│          │          │          │   察局大安分局警 │
│    │      │之指示，在設於臺│          │          │          │   備隊受理詐騙帳 │
│    │      │北市○○○路○段│          │          │          │   戶通報警示簡便 │
│    │      │一七七號之忠孝敦│          │          │          │   格式表（見偵二 │
│    │      │化捷運站一號出口│          │          │          │   七九二九號卷第 │
│    │      │內之國泰世華銀行│          │          │          │   二十五頁）     │
│    │      │自動櫃員機，匯款│          │          │          │四.證人吳東霖九十 │
│    │      │一萬八千九百九十│          │          │          │   九年十一月十二 │
│    │      │六元至被告上揭兆│          │          │          │   日國泰世華銀行 │
│    │      │豐銀行新店分行帳│          │          │          │   客戶交易明細表 │
│    │      │內。            │          │          │          │   影本一紙（見偵 │
│    │      │                │          │          │          │   二七九二九號卷 │
│    │      │                │          │          │          │   第二十六頁）   │
│    │      │                │          │          │          │五.九十九年十一月 │
│    │      │                │          │          │          │   四日YAHOO奇摩拍│
│    │      │                │          │          │          │   賣網站之留言板 │
│    │      │                │          │          │          │   （見偵二七九二 │
│    │      │                │          │          │          │   九號卷第二十七 │
│    │      │                │          │          │          │   頁）           │
├──┼───┼────────┼─────┼─────┼─────┼─────────┤
│ 四 │杜瑀薰│某真實、姓名年籍│九十九年十│七千五百零│同上      │一.證人杜瑀薰於九 │
│    │      │不詳之女性詐欺集│一月十二日│五元      │          │   十九年十一月十 │
│    │      │團成員，於九十九│二十時四十│          │          │   三日警詢時所為 │
│    │      │年十一月十二日某│五分許    │          │          │   證述（見偵二七 │
│    │      │時許，撥打予杜瑀│          │          │          │   九二九號卷第六 │
│    │      │薰，自稱係森森電│          │          │          │   十一頁至第六十 │
│    │      │視購物人員，向杜│          │          │          │   二頁）         │
│    │      │瑀薰佯稱：杜瑀薰│          │          │          │二.證人杜瑀薰九十 │
│    │      │於取貨時，誤簽分│          │          │          │   九年十一月十二 │
│    │      │期付款單據，將導│          │          │          │   日台新銀行自動 │
│    │      │致連續扣款十二期│          │          │          │   櫃員機交易明細 │
│    │      │云云；嗣某真實、│          │          │          │   表影本一紙（見 │
│    │      │姓名年籍不詳之男│          │          │          │   偵二七九二九號 │
│    │      │性詐欺集團成員，│          │          │          │   卷第六十三頁） │
│    │      │於同日二十時三十│          │          │          │三.證人杜瑀薰九十 │
│    │      │分許，以電話號碼│          │          │          │   九年十一月十二 │
│    │      │00000000│          │          │          │   日基隆市第三分 │
│    │      │再致電至杜瑀薰家│          │          │          │   局偵查隊受理詐 │
│    │      │中，假冒係華南銀│          │          │          │   騙帳戶通報警示 │
│    │      │行人員，指示杜瑀│          │          │          │   簡便格式表（見 │
│    │      │薰至自動櫃員機操│          │          │          │   偵二七九二九號 │
│    │      │作取消分期付款，│          │          │          │   卷第六十四頁） │
│    │      │致杜瑀薰陷於錯誤│          │          │          │四.證人杜瑀薰九十 │
│    │      │，於同日二十時四│          │          │          │   九年十一月十三 │
│    │      │十五分許，依詐欺│          │          │          │   日內政部警政署 │
│    │      │集團成員指示，在│          │          │          │   反詐騙諮詢專線 │
│    │      │台新銀行自動櫃員│          │          │          │   紀錄表（見偵二 │
│    │      │機匯款七千五百零│          │          │          │   七九二九號卷第 │
│    │      │五元至被告上揭兆│          │          │          │   六十五頁）     │
│    │      │豐銀行新店分行帳│          │          │          │                  │
│    │      │內。            │          │          │          │                  │
├──┼───┼────────┼─────┼─────┼─────┼─────────┤
│ 五 │林蓓華│某真實、姓名年籍│九十九年十│二萬九千九│甯寶潔所有│一.證人林蓓華於九 │
│    │      │不詳之詐欺集團成│一月十三日│百八十九元│信託銀行木│   十九年十一月十 │
│    │      │員，於九十九年十│十六時四分│          │柵分行帳戶│   三日警詢時所為 │
│    │      │一月十三日十五時│許        │          │          │   證述（見偵二七 │
│    │      │五十分許，撥打予│          │          │          │   九二九號卷第三 │
│    │      │林蓓華，自稱係奇│          │          │          │   十一頁至第三十 │
│    │      │摩拍賣網站購物專│          │          │          │   三頁）         │
│    │      │員，向林蓓華佯稱│          │          │          │二.證人林蓓華九十 │
│    │      │：林蓓華在三個月│          │          │          │   九年十一月十三 │
│    │      │前取貨發生錯誤，│          │          │          │   日內政部警政署 │
│    │      │公司設定劃撥帳號│          │          │          │   反詐騙諮詢專線 │
│    │      │有誤，致成分期付│          │          │          │   紀錄表（見偵二 │
│    │      │款，表示將傳真帳│          │          │          │   七九二九號卷第 │
│    │      │戶資料至郵政總局│          │          │          │   三十四頁至第三 │
│    │      │協助取消分期云云│          │          │          │   十五頁）       │
│    │      │；嗣某真實、姓名│          │          │          │三.證人林蓓華九十 │
│    │      │年籍不詳之男性詐│          │          │          │   九年十一月十三 │
│    │      │欺集團成員，於同│          │          │          │   日花蓮縣鳳林分 │
│    │      │日十六時一分許，│          │          │          │   局鳳林派出所受 │
│    │      │以電話號碼二三九│          │          │          │   理詐騙帳戶通報 │
│    │      │五五六六八再撥打│          │          │          │   警示簡便格式表 │
│    │      │電話予林蓓華，假│          │          │          │   （見偵二七九二 │
│    │      │冒係郵局行員，向│          │          │          │   九號卷第三十六 │
│    │      │林蓓華佯稱：已收│          │          │          │   頁）           │
│    │      │到林蓓華傳真資料│          │          │          │                  │
│    │      │，需攜帶金融卡至│          │          │          │                  │
│    │      │自動櫃員機操作取│          │          │          │                  │
│    │      │消分期付款設定云│          │          │          │                  │
│    │      │云，致林蓓華陷於│          │          │          │                  │
│    │      │錯誤，於同日十六│          │          │          │                  │
│    │      │時四分許，依詐欺│          │          │          │                  │
│    │      │集團成員指示，在│          │          │          │                  │
│    │      │自動櫃員機匯款二│          │          │          │                  │
│    │      │萬九千九百八十九│          │          │          │                  │
│    │      │元至被告上揭中國│          │          │          │                  │
│    │      │信託木柵分行帳內│          │          │          │                  │
│    │      │。              │          │          │          │                  │
├──┼───┼────────┼─────┼─────┼─────┼─────────┤
│ 六 │張祖齊│某真實、姓名年籍│九十九年十│六千六百二│同上      │一.證人張祖齊於九 │
│    │      │不詳之詐欺集團成│一月十三日│十五元    │          │   十九年十一月十 │
│    │      │員，於九十九年十│十六時二十│          │          │   六日警詢時所為 │
│    │      │一月十三日許，撥│五分許    │          │          │   證述（見偵二七 │
│    │      │打電話予張祖齊，│          │          │          │   九二九號卷第四 │
│    │      │自稱係PCHOME 拍 │          │          │          │   十頁）         │
│    │      │賣網站人員，向張│          │          │          │二.證人張祖齊九十 │
│    │      │祖齊佯稱：張祖齊│          │          │          │   九年十一月十五 │
│    │      │在網路購物轉帳設│          │          │          │   日內政部警政署 │
│    │      │定錯誤，致成分期│          │          │          │   反詐騙諮詢專線 │
│    │      │付款，表示郵局客│          │          │          │   紀錄表（見偵二 │
│    │      │服人員會與張祖齊│          │          │          │   七九二九號卷第 │
│    │      │聯繫云云，嗣某真│          │          │          │   四十一頁）     │
│    │      │實、姓名年籍不詳│          │          │          │三.證人張祖齊九十 │
│    │      │之詐欺集團成員，│          │          │          │   九年十一月十三 │
│    │      │再撥打電話予張祖│          │          │          │   日郵政自動櫃員 │
│    │      │齊，假冒係郵局客│          │          │          │   機交易明細表影 │
│    │      │服人員，指示張祖│          │          │          │   本一紙（見偵二 │
│    │      │齊至自動櫃員機操│          │          │          │   七九二九號卷第 │
│    │      │作取消分期付款，│          │          │          │   四十二頁）     │
│    │      │致張祖齊陷於錯誤│          │          │          │四.證人張祖齊九十 │
│    │      │，於同日十六時二│          │          │          │   九年十一月十六 │
│    │      │十五分許，在設於│          │          │          │   日內政部警政署 │
│    │      │臺中市○○○路三│          │          │          │   反詐騙諮詢專線 │
│    │      │段一八一號東海大│          │          │          │   紀錄表（見偵二 │
│    │      │學內之郵局自動櫃│          │          │          │   七九二九號卷第 │
│    │      │員機匯款六千六百│          │          │          │   四十六頁）     │
│    │      │二十五元至被告上│          │          │          │五.證人張祖齊九十 │
│    │      │揭中國信託木柵分│          │          │          │   九年十一月十三 │
│    │      │行帳內。        │          │          │          │   日臺中縣烏日分 │
│    │      │                │          │          │          │   局犁份派出所受 │
│    │      │                │          │          │          │   理詐騙帳戶通報 │
│    │      │                │          │          │          │   警示簡便格式表 │
│    │      │                │          │          │          │   （見偵二七九二 │
│    │      │                │          │          │          │   九號卷第四十七 │
│    │      │                │          │          │          │   頁）           │
├──┼───┼────────┼─────┼─────┼─────┼─────────┤
│ 七 │陳敬筌│某真實、姓名年籍│九十九年十│二萬九千九│同上      │一.證人陳敬筌於九 │
│    │      │不詳之詐欺集團成│一月十三日│百元      │          │   十九年十一月十 │
│    │      │員，於九十九年十│十五時四十│          │          │   三日警詢時所為 │
│    │      │一月十三日十四時│七分許    │          │          │   證述（見偵二七 │
│    │      │四十二分許，撥打│          │          │          │   九二九號卷第四 │
│    │      │予陳敬筌，自稱係│          │          │          │   十九頁至第五十 │
│    │      │第一銀行竹北分行│          │          │          │   頁）           │
│    │      │主任，向陳敬筌佯│          │          │          │二.證人陳敬筌九十 │
│    │      │稱：陳敬筌先前在│          │          │          │   九年十一月十三 │
│    │      │奇摩拍賣網站購物│          │          │          │   日內政部警政署 │
│    │      │，因奇摩拍賣網站│          │          │          │   反詐騙案件紀錄 │
│    │      │人員作業疏失，導│          │          │          │   表（見偵二七九 │
│    │      │致設定成分期付款│          │          │          │   二九號卷第五十 │
│    │      │，需至自動櫃員機│          │          │          │   三頁）         │
│    │      │操作取消分期付款│          │          │          │三.證人陳敬筌九十 │
│    │      │云云，致陳敬筌陷│          │          │          │   九年十一月十三 │
│    │      │於錯誤，於同日十│          │          │          │   日陽信商業銀行 │
│    │      │五時四十七分許，│          │          │          │   自動櫃員機交易 │
│    │      │，依詐欺集團成員│          │          │          │   明細表一紙（見 │
│    │      │指示，在設於臺北│          │          │          │   偵二七九二九號 │
│    │      │縣中和市（現改制│          │          │          │   卷第五十六頁） │
│    │      │為新北市中和區）│          │          │          │                  │
│    │      │華新街八十九號陽│          │          │          │                  │
│    │      │信銀行之自動櫃員│          │          │          │                  │
│    │      │機匯款二萬九千九│          │          │          │                  │
│    │      │百元至被告上揭中│          │          │          │                  │
│    │      │國信託木柵分行帳│          │          │          │                  │
│    │      │內。            │          │          │          │                  │
├──┼───┼────────┼─────┼─────┼─────┼─────────┤
│ 八 │顏鴻奕│某真實、姓名年籍│九十九年十│七千一百二│甯權偉所有│一.證人顏鴻奕於九 │
│    │      │不詳之詐欺集團成│一月十三日│十三元    │之上揭木柵│   十九年十一月十 │
│    │      │員，於九十九年十│二十時十八│          │郵局帳戶  │   三日警詢時所為 │
│    │      │一月十三日十九時│分許      │          │          │   證述（見一○○ │
│    │      │二十四分許，以電│          │          │          │   年度偵字第一六 │
│    │      │話號碼＋四二五六│          │          │          │   六一號卷《下稱 │
│    │      │七七六六一撥打予│          │          │          │   偵一六六一號卷 │
│    │      │顏鴻奕，自稱係雅│          │          │          │    》第十六頁）  │
│    │      │虎拍賣網會計部門│          │          │          │二.證人顏鴻奕九十 │
│    │      │人員，向顏鴻奕佯│          │          │          │   九年十一月十三 │
│    │      │稱：顏鴻奕在網路│          │          │          │   日內政部警政署 │
│    │      │購物匯款操作錯誤│          │          │          │   反詐騙諮詢專線 │
│    │      │，致成分期付款，│          │          │          │   紀錄表（見偵一 │
│    │      │表示中國信託銀行│          │          │          │   六六一號卷第十 │
│    │      │行員會與顏鴻奕聯│          │          │          │   八頁）         │
│    │      │繫云云，嗣某真實│          │          │          │                  │
│    │      │、姓名年籍不詳之│          │          │          │                  │
│    │      │女性詐欺集團成員│          │          │          │                  │
│    │      │，於同日十九時三│          │          │          │                  │
│    │      │十分許，以電話號│          │          │          │                  │
│    │      │碼＋二二七六九五│          │          │          │                  │
│    │      │○○○再撥打電話│          │          │          │                  │
│    │      │予顏鴻奕，假冒係│          │          │          │                  │
│    │      │中國信託銀行行員│          │          │          │                  │
│    │      │，指示顏鴻奕操作│          │          │          │                  │
│    │      │自動櫃員機，致顏│          │          │          │                  │
│    │      │鴻奕陷於錯誤，於│          │          │          │                  │
│    │      │同日二十時十八分│          │          │          │                  │
│    │      │許，在設於臺南縣│          │          │          │                  │
│    │      │仁德鄉（現改制為│          │          │          │                  │
│    │      │臺南市仁德區）中│          │          │          │                  │
│    │      │正西路二十一號萊│          │          │          │                  │
│    │      │爾富便利商店之自│          │          │          │                  │
│    │      │動櫃員機匯款七千│          │          │          │                  │
│    │      │一百二十三元至甯│          │          │          │                  │
│    │      │權偉上揭木柵郵局│          │          │          │                  │
│    │      │帳戶內。        │          │          │          │                  │
├──┼───┼────────┼─────┼─────┼─────┼─────────┤
│ 九 │陳彥勳│某真實、姓名年籍│九十九年十│一萬零九百│同上      │一.證人張碧鶴於九 │
│    │      │不詳之詐欺集團女│一月十三日│九十九元  │          │   十九年十一月十 │
│    │      │性成員，於九十九│二十一時四│          │          │   五日警詢時所為 │
│    │      │年十一月十三日十│十三分許  │          │          │   證述（見偵一六 │
│    │      │九時許，以電話號│          │          │          │   六一號卷第十九 │
│    │      │碼＋四二五六七七│          │          │          │   頁）           │
│    │      │六六一撥打予陳彥│          │          │          │二.證人陳彥勳九十 │
│    │      │勳，自稱係奇摩拍│          │          │          │   九年十一月十五 │
│    │      │賣網站之賣家，向│          │          │          │   日內政部警政署 │
│    │      │陳彥勳佯稱：因奇│          │          │          │   反詐騙案件紀錄 │
│    │      │摩拍賣網站人員作│          │          │          │   表（見偵一六六 │
│    │      │業疏失，致成分期│          │          │          │   一號卷第二十一 │
│    │      │付款，需請中華郵│          │          │          │   頁）           │
│    │      │政人員取消設定云│          │          │          │三.證人陳彥勳九十 │
│    │      │云，嗣某真實、姓│          │          │          │   九年十一月十三 │
│    │      │名年籍不詳，自稱│          │          │          │   日彰化縣員林分 │
│    │      │「李文馨」之女性│          │          │          │   局員林派出所受 │
│    │      │詐欺集團成員，於│          │          │          │   理詐騙帳戶通報 │
│    │      │同日二十時許，以│          │          │          │   警示簡便格式表 │
│    │      │電話號碼＋二四一│          │          │          │   （見偵一六六一 │
│    │      │二二二二二再撥打│          │          │          │   號卷第二十一頁 │
│    │      │電話予陳彥勳，假│          │          │          │   反面）         │
│    │      │冒係彰化銀行人員│          │          │          │                  │
│    │      │，指示陳彥勳至自│          │          │          │                  │
│    │      │動櫃員機操作取消│          │          │          │                  │
│    │      │分期付款，致陳彥│          │          │          │                  │
│    │      │勳陷於錯誤，於同│          │          │          │                  │
│    │      │日二十一時四十三│          │          │          │                  │
│    │      │分許，在設於高雄│          │          │          │                  │
│    │      │縣旗山鎮（現改制│          │          │          │                  │
│    │      │為高雄市旗山區）│          │          │          │                  │
│    │      │延平一路六九○號│          │          │          │                  │
│    │      │之旗山郵局之自動│          │          │          │                  │
│    │      │櫃員機匯款一萬零│          │          │          │                  │
│    │      │九百九十九元至甯│          │          │          │                  │
│    │      │權偉上揭木柵郵局│          │          │          │                  │
│    │      │帳內。          │          │          │          │                  │
├──┼───┼────────┼─────┼─────┼─────┼─────────┤
│ 十 │賴乃華│某真實、姓名年籍│九十九年十│五千九百九│同上      │一.證人賴乃華於九 │
│    │      │不詳之詐欺集團成│一月十三日│十九元    │          │   十九年十一月十 │
│    │      │員，於九十九年十│二十一時四│          │          │   四日警詢時所為 │
│    │      │一月十三日二十時│十五分許  │          │          │   證述（見偵一六 │
│    │      │四十七分許，以電│          │          │          │   六一號卷第十一 │
│    │      │話號碼二五七○○│          │          │          │   頁）           │
│    │      │四八八撥打予賴乃│          │          │          │二.證人賴乃華九十 │
│    │      │華，自稱係奇摩拍│          │          │          │   九年十一月十三 │
│    │      │賣網站之賣家，向│          │          │          │   日臺中市警察局 │
│    │      │賴乃華佯稱：因賴│          │          │          │   第二分局立人派 │
│    │      │乃華在網路購物匯│          │          │          │   出所受理詐騙帳 │
│    │      │款帳號係批發商帳│          │          │          │   戶通報警示簡便 │
│    │      │號，導致將分期自│          │          │          │   格式表（見偵一 │
│    │      │賴乃華帳戶扣款云│          │          │          │   六六一號卷第十 │
│    │      │云，嗣某真實、姓│          │          │          │   二頁反面）     │
│    │      │名年籍不詳之詐欺│          │          │          │三.證人賴乃華九十 │
│    │      │集團成員，以電話│          │          │          │   九年十一月十三 │
│    │      │號碼二六五五三三│          │          │          │   日內政部警政署 │
│    │      │五五再撥打電話予│          │          │          │   反詐騙諮詢專線 │
│    │      │賴乃華，假冒係台│          │          │          │   紀錄表（見偵一 │
│    │      │新銀行主任，指示│          │          │          │   六六一號卷第十 │
│    │      │賴乃華至自動櫃員│          │          │          │   三頁）         │
│    │      │機操作取消分期付│          │          │          │四.證人賴乃華九十 │
│    │      │款設定，致賴乃華│          │          │          │   九年十一月十三 │
│    │      │陷於錯誤，於同日│          │          │          │   日台新銀行自動 │
│    │      │二十一時四十五分│          │          │          │   櫃員機交易明細 │
│    │      │許，在設於臺中市│          │          │          │   表影本一紙（見 │
│    │      │北區○○路五五九│          │          │          │   偵一六六一號卷 │
│    │      │號台新銀行之自動│          │          │          │   第十四頁）     │
│    │      │櫃員機匯款五千九│          │          │          │五.證人賴乃華所申 │
│    │      │百九十九元至甯權│          │          │          │   辦之台新銀行帳 │
│    │      │偉上揭木柵郵局帳│          │          │          │   戶（帳號：二○ │
│    │      │戶內。          │          │          │          │   0000000 │
│    │      │                │          │          │          │   七六三五四）存 │
│    │      │                │          │          │          │   摺影本一紙（見 │
│    │      │                │          │          │          │   本院卷第八十五 │
│    │      │                │          │          │          │   頁）           │
├──┼───┼────────┼─────┼─────┼─────┼─────────┤
│十一│王茵茵│某真實、姓名年籍│九十九年十│四千九百八│同上      │一.證人王茵茵於一 │
│    │      │不詳之女性詐欺集│一月十三日│十三元    │          │   ○○年四月七日 │
│    │      │團成員，於九十九│二十一時二│          │          │   警詢時所為證述 │
│    │      │年十一月十三日二│分許      │          │          │   （見本院卷第十 │
│    │      │○時至二十一時許│          │          │          │   五頁至第十七頁 │
│    │      │間某時，撥打電話│          │          │          │   ）             │
│    │      │予王茵茵，自稱係│          │          │          │二.證人王茵茵一○ │
│    │      │奇摩拍賣網站人員│          │          │          │   ○年四月七日反 │
│    │      │，向王茵茵佯稱：│          │          │          │   詐騙諮詢專線紀 │
│    │      │因人員作業疏失，│          │          │          │   錄表（見本院卷 │
│    │      │設定成分期轉帳扣│          │          │          │   第十九頁至第二 │
│    │      │款，需取消設定云│          │          │          │   十頁）         │
│    │      │云，嗣某真實、姓│          │          │          │三.證人王茵茵九十 │
│    │      │名年籍不詳之詐欺│          │          │          │   九年十一月十三 │
│    │      │集團成員，再撥打│          │          │          │   日臺東縣警察局 │
│    │      │電話予王茵茵，假│          │          │          │   臺東分局寶桑派 │
│    │      │冒係銀行行員，指│          │          │          │   出所受理詐騙帳 │
│    │      │示王茵茵至自動櫃│          │          │          │   戶通報警示簡便 │
│    │      │員機操作取消分期│          │          │          │   格式表（見本院 │
│    │      │付款，致王茵茵陷│          │          │          │   卷第二十一頁） │
│    │      │於錯誤，依詐欺集│          │          │          │四.證人王茵茵請求 │
│    │      │團成員指示，於同│          │          │          │   返還匯入警示帳 │
│    │      │日二十一時二分許│          │          │          │   戶款項申請書及 │
│    │      │，在臺南市東門郵│          │          │          │   切結書（見本院 │
│    │      │局之自動櫃員機匯│          │          │          │   卷第二十二頁至 │
│    │      │款四千九百八十三│          │          │          │   第二十四）     │
│    │      │元至甯權偉上揭木│          │          │          │                  │
│    │      │柵郵局帳戶內。  │          │          │          │                  │
└──┴───┴────────┴─────┴─────┴─────┴─────────┘